【裁判字號】    92,易,1042
【裁判日期】    920418
【裁判案由】    毒品危害防制條例
【裁判全文】
臺灣板橋地方法院刑事判決                        九十二年度易字第一四二號
    公  訴  人  臺灣板橋地方法院檢察署檢察官
    被      告  甲○○
右列被告因毒品危害防制條例案件，經檢察官提起公訴 (九十一年度毒偵字第四二五
三號)，本院判決如左：
    主  文
甲○○連續施用第二級毒品，處有期徒刑陸月，如易科罰金，以參佰元折算壹日。
    事  實
一、甲○○前因施用毒品案件，經觀察、勒戒後，認無繼續施用毒品之傾向，業由臺
    灣臺北地方法院於民國八十七年八月七日，以八十六年度訴字第六九四號判決免
    刑在案。復因施用毒品案件，再經觀察、勒戒後，認有繼續施用毒品之傾向，經
    依臺灣板橋地方法院裁定施以強制戒治，嗣於九十一年九月二十六日戒治期滿，
    其該次施用毒品之行為，並由臺灣板橋地方法院檢察署檢察官於九十年九月二十
    八日以九十年度毒偵緝字第六四四號、九十年度毒偵字第三四七九號提起公訴，
    業經本院於九十年十一月三十日以九十年度板簡字第一七六二號判決判處有期徒
    刑四月，如易科罰金，以三百元折算一日確定，於尚未執行之際，猶不知悔改，
    復基於施用毒品之概括犯意，自九十一年十一月三十日及十二月一日，在臺北縣
    蘆洲市○○○路○段十六巷十七弄十三號四樓朋友家中，以將第二級毒品安非他
    命置於吸食器內，下方點火燒烤之方式，施用第二級毒品安非他命二次，嗣經警
    於九十一年十二月二日十七時三十分許，在臺北縣蘆洲市○○○路○段十六巷十
    七弄十三號四樓查獲，並扣得非其所有之吸食器一組。
二、案經臺北市政府警察局中山分局報請臺灣板橋地方法院檢察署檢察官偵查起訴。
    理  由
一、右揭犯罪事實，業據被告甲○○於本院審理中坦承不諱，且其經警採集送驗之尿
    液，經檢驗結果，確呈安非他命陽性反應，此有台北市立療養院九十一年十二月
    二十日煙毒尿液檢驗報告一紙附卷可稽，並有吸食器一組扣案可資佐證。從而本
    件罪證明確，被告犯行應堪認定。
二、核被告甲○○所為，係犯毒品危害防制條例第十條第二項之施用第二級毒品罪。
    其非法持有第二級毒品安非他命之低度行為，已為渠進而施用之高度行為所吸收
    ，均不復另論。又被告先後二次施用毒品行為，時間緊接，所犯罪名相同，顯係
    出於概括之犯意為之，為連續犯，爰依刑法第五十六條之規定以一罪論，並加重
    其刑。又公訴人雖僅就被告於九十一年十二月二日為警採尿前九十六小時內某時
    之施用毒品犯行部分提起公訴，其餘部分未據起訴，惟該未起訴部分與起訴部分
    有連續犯之裁判上一罪關係，為起訴效力所及，本院自得併予審究。爰審酌被告
    之品行、犯罪之動機、目的、手段、本次施用次數僅二次及犯罪後態度良好坦承
    犯行等一切情狀，量處如主文所示之刑，並諭知易科罰金之折算標準，以示懲儆
    。
三、至扣案吸食器一組，訊據被告否認為其所有，辯稱：係伊友人所有等語，核與同
    時為警查獲之證人許人亭於警訊中供稱：該吸食器為林伯卿所有等語相符，復觀
    之臺北市政府警察局中山分局之扣押物品目錄表記載上開吸食器持有人為林伯卿
    所有，則被告前開所辯，尚堪採信，是上開物品既非被告所有，與本案尚無直接
    關連，自毋庸於本案宣告沒收之，附此敘明。
據上論斷，應依刑事訴訟法第二百九十九條第一項前段，毒品危害防制條例第十條第
第二項、刑法第十一條前段、第五十六條、第四十一條第一項前段，罰金罰鍰提高標
準條例第一條前段、第二條，判決如主文。
本案經檢察官陳孟黎到庭執行職務
中      華      民      國    九十二    年      四      月    十八    日
                                    臺灣板橋地方法院刑事第六庭
                                        法  官  徐   蘭   萍
右正本證明與原本無異
如不服本判決應於送達後十日內向本院提出上訴狀
                                        書記官  莊   川   億
中      華      民      國    九十二    年      四      月   二十二   日
附錄本案論罪科刑法條全文：
毒品危害防制條例第十條：
施用第一級毒品者，處六月以上五年以下有期徒刑。
施用第二級毒品者，處三年以下有期徒刑。


司法院資訊處製作；財團法人民間司法改革基金會備份。
